最高法院刑事判決　　　　　　　　　 111年度台上字第4423號
上　訴　人　臺灣高等檢察署檢察官林宏松
被　　　告　王大略


上列上訴人因被告加重詐欺案件，不服臺灣高等法院中華民國11
1年6月22日第二審判決（111年度上訴字第790號，起訴案號：臺
灣士林地方檢察署109年度偵字第19787號），提起上訴，本院判
決如下：
    主  文
上訴駁回。
    理  由
一、按刑事訴訟法第377 條規定，上訴於第三審法院，非以判決
    違背法令為理由，不得為之。是提起第三審上訴，應以原判
    決違背法令為理由，係屬法定要件。如果上訴理由書狀並未
    依據卷內訴訟資料，具體指摘原判決不適用何種法則或如何
    適用不當，或所指摘原判決違法情事，顯與法律規定得為第
    三審上訴理由之違法情形不相適合時，均應認其上訴為違背
    法律上之程式，予以駁回。本件原判決綜合全案證據資料，
    本於事實審法院之推理作用，並引用第一審判決書所記載之
    事實、證據及理由，認定被告王大略有如第一審判決犯罪事
    實欄所載提供其申辦之國泰世華銀行帳戶，與綽號「多多」
    、「阿松」及「阿雀」等姓名不詳之成年人暨其等所屬詐欺
    集團成員共同詐騙被害人張育浩新臺幣（下同）12,500元，
    並由被告出面提領被害人匯入上開銀行帳戶內該筆款項之犯
    行，因而維持第一審論被告以三人以上共同詐欺取財（下稱
    共同加重詐欺取財）罪及共同一般洗錢罪，並依想像競合犯
    關係從一重以共同加重詐欺取財罪處斷，依刑法第59條規定
    酌量減輕其刑後，處有期徒刑6 月之判決，而駁回上訴人在
    第二審之上訴，並諭知緩刑2 年，已詳述其所憑證據及認定
    之理由。核其所為之論斷，俱有卷內資料可資覆按，從形式
    上觀察，原判決並無足以影響其判決結果之違法情形存在。
二、檢察官上訴意旨略以：原審對被告為緩刑宣告前，並未詢問
    被害人張育浩之意見，且被告除本件犯行外，尚有同類型之
    詐欺案件於另案審理中，足見其非無再犯之虞。原審未審酌
    上情，亦未說明被告究有如何暫不執行刑罰為適當之理由，
    僅以被告與被害人已達成民事賠償和解，即宣告被告緩刑 2
    年，顯有不當云云。惟刑罰之裁量，為事實審法院之職權，
    而緩刑機制，係著眼於特殊預防需求之個別化處遇，同屬刑
    罰裁量之一環，乃實體法賦予法院在個案符合法定要件情形
    下得依職權自由裁量之事項。若法院裁量結果，認為符合緩
    刑之要件，且個案具有所宣告之刑以暫不執行為適當之情形
    ，而諭知緩刑，苟其此項裁量權之行使，並未逾越法律規定
    範圍，亦無明顯濫用或失當之情形者，即不能任意指為違法
    。本件原判決於量刑時，對於被告因一時失慮而犯本件共同
    加重詐欺取財罪所量處有期徒刑6 月，審酌其在此之前未曾
    因故意犯罪受有期徒刑以上刑之宣告，且犯後已坦承本件全
    部犯行不諱，並以1萬5千元與被害人達成民事賠償和解，且
    全數履行完畢，難謂其無悔改之意及彌補之心，因認其經此
    偵審程序及科刑教訓，已知所警惕而無再犯之虞。至於被告
    所涉另案審理中之加重詐欺取財犯行，其犯罪時間與本件犯
    罪日期均為同一日，尚難執此即謂其經本次偵審程序後仍有
    再犯可能之情形，因認本件對被告所科處之刑，以暫不執行
    為適當，而諭知緩刑2 年。核其所為之裁量論斷，尚無違法
    、不當或有明顯裁量權濫用之情形。檢察官上訴意旨並未依
    據卷內資料具體指摘原判決究有如何不適用法則或適用不當
    之情形，徒就原審諭知緩刑職權之適法行使，暨原判決已明
    確論斷說明之事項，任意加以爭執，顯與法律規定得為第三
    審上訴理由之違法情形不相適合；揆之首揭說明，其上訴為
    違背法律上之程式，應予駁回。
據上論結，應依刑事訴訟法第395條前段，判決如主文。
中    華    民    國   111    年    10    月    6     日
                  刑事第一庭審判長法  官  郭  毓  洲  
                                  法  官  林  英  志  
                                  法  官  蔡  憲  德  
                                  法  官  楊  力  進  
                                  法  官  林  靜  芬  
本件正本證明與原本無異
                                  書記官
中    華    民    國   111    年    10    月    7     日